臺灣新北地方法院三重簡易庭民事裁定
111年度重簡字第1630號
原      告  良京實業股份有限公司

法定代理人  平川秀一郎



被      告  王健宇


上列當事人間請求清償借款事件，本院裁定如下：
    主  文
本件移送臺灣士林地方法院。
    理  由
一、按訴訟之全部或一部，法院認為無管轄權者，依原告聲請或
    依職權以裁定移送於其管轄法院，民事訴訟法第28條第1項
    定有明文。次按當事人就關於一定法律關係而生之訴訟，得
    以合意定第一審管轄法院，惟於民事訴訟法定有專屬管轄之
    訴訟，不適用之，此觀民事訴訟法第24條第1項、第26條自
    明。上開規定於簡易訴訟程序亦有適用，同法第436條第2項
    定有明文。故除專屬管轄外，因雙方當事人之合意，使本無
    管轄權之法院因而有管轄權，本有管轄權之法院即喪失管轄
    權，合意管轄一經約定，原告即應向合意管轄之法院起訴，
    不得向他法院起訴。從而，當事人以合意定第一審管轄法院
    者，如具備上開法定要件，當事人及法院均應受其拘束，關
    於合意管轄之規定，除專屬管轄外，得排斥其他審判籍而優
    先適用（最高法院99年度台抗字第110號裁定）。又債權讓
    與係以移轉特定債權為標的之契約，其受讓人固僅受讓債權
    ，並非承受契約當事人之地位，惟對於債之同一性不生影響
    ，因此附隨於原債權之抗辯權（即實體法上之抗辯，及訴訟
    法上之抗辯如合意管轄及仲裁契約之抗辯），亦不因債權之
    讓與而喪失（最高法院97年度台上字第793號判決）。
二、經查，被告之戶籍地固設在新北市新莊區，而屬本院管轄範
    圍，惟本件原告係依據被告與訴外人渣打國際商業銀行股份
    有限公司（原為新竹國際商業銀行，下稱渣打銀行）間之借
    據（下稱系爭契約）請求被告清償，而觀諸系爭契約第16條
    已載明：「如因本契約而涉訟時，借款人及連帶保證人均自
    願受本借款貴行撥貸分行所在地之法院審理之。」而本件借
    款撥貸分行為新竹國際商業銀行股份有限公司士林分行，業
    據系爭契約一般條款第10條約定甚明，堪認本件個人信用貸
    款債權讓與人與被告間係合意由臺灣士林地方法院為第一審
    管轄法院，揆諸前揭說明，自應由臺灣士林地方法院管轄。
    茲原告向無管轄權之本院起訴，顯係違誤，爰依職權將本件
    移送該管轄法院。
三、依首揭法條規定，裁定如主文。
中    華    民    國    111     年    8   月    25   日
                  三重簡易庭    法  官  王凱俐
以上正本係照原本作成。
如不服本裁定，應於送達後10日內，向本院提出抗告狀並表明抗
告理由，如於本裁定宣示後送達前提起抗告者，應於裁定送達後
10日內補提抗告理由書（須附繕本）。
中    華    民    國    111     年    8   月    25   日
                          書記官  李采錡